Anass KADA

Développeur Web – Lead Developper



PROFIL

Je suis une personne très autonome et polyvalente. Le développement est une passion depuis plus de 5 ans.

Polyvalent, je maîtrise les différentes étapes techniques de la création d'un site ou d'une application web; de la compréhension des besoins utilisateurs, au développement frontend et backend en passant par la maintenance.

J'estime être une personne avec un très bon niveau d'expérience du mes réalisations et de mon évolution très rapide en tant que Lead Developper.



+33 7 49 26 55 00



Kaada.anass@gmail.com



Amboise, France



Française

LANGUES

Français : Maternelle Anglais: Bon niveau Févr. 2016 – Mars 2016 Amboise, France

EXPÉRIENCES PROFESSIONNELLES

Janv. 2020 – Aujourd'hui Amboise, France

Amphenol Antenna Solutions

Lead Web Developper

- Analyse du besoin
- Définition du cahier des charges
- Développe et maintien des applications existantes
- Développement et maintien d'une application de production MES sur nos différents site (France, Macédoine et Inde)
- Gestion des versions (GIT, SVN)
- Documente les applications, les dépendances et interactions entre les systèmes et/ou les applications
- Forme les utilisateurs clés au fonctionnel
- Guide et forme les développeurs de l'équipe
- Supervise les choix techniques des projets pour l'équipe de développement
- Adopte une démarche d'amélioration continue
- Gestion des projets
- Restitution de Dashboard pour l'aide à la prise de décision

Mars 2016 – Janv. 2020 Amboise, France

Amphenol Antenna Solutions

<u>Développeur web - Analyste</u>

- Analyse du besoin
- Définition du cahier des charges
- Développe et maintien des applications existantes
- Développement et mise en œuvre d'une application de production MES sur nos différents site (France, Macédoine et Inde)
- Gestion des versions (GIT, SVN)
- Documente les applications, les dépendances et interactions entre les systèmes et/ou les applications
- Forme les utilisateurs clés au fonctionnel
- Adopte une démarche d'amélioration continue
- Restitution de Dashboard pour l'aide à la prise de décision

Amphenol Antenna Solutions

Stage - développeur web

- Définition du cahier des charges
- Développe et maintien des applications existantes limité à la R&D
- Développement d'un outil permettant de calculer la marge effectuée sur une antenne
- Développement d'un outil permettant de suivre les déplacements des utilisateurs



Anass KADA

Développeur Web – Lead Developper



FORMATION

Juin 2020 Microsoft SQL Server Integration Services

Amboise, France OLEAP

Juin 2020 Microsoft Power BI

Amboise, France OLEAP

Févr. 2020 Anglais
Blois, France *TLC Langues*

Juin 2019 Symfony 4
Paris, France ORSYS

Juin 2019 Symfony 4
Amboise, France *Udemy*

2016-2017 Bac +3 - Gestion et traitement informatique des données

Toulouse, France Licence - Université Paul Sabatier III

2014-2016 Bac +2 - Statistique et informatique décisionnelle

Avignon, France **DUT - Université d'Avignon**

2013-2014 Bac Scientifique – Science de l'ingénieur

Amboise, France Lycée Léonard de Vinci

COMPETENCES

Back-end

PHP / MySQL Symfony 4 SQL Server Serveur Apache Linux POO / MVC

Front-end

HTML/CSS/JS JQuery Bootstrap Ajax

Extra

Gestion de projet
Versionning
Power BI
Anglais
SSIS

CENTRE D'INTÉRÊTS

- Athlétisme Musculation Futsal Lecture
- Bénévole dans l'association Ensemble (Support et aide informatique)